臺灣高雄地方法院民事裁定
110年度消債職聲免字第184號
聲　請　人　周黃志仁00000000000000000000000000000000000
00000000000000000000000000000000000000000000000000000000
00000000000000000000000000000000000000000000000000
代　理　人　李淑妃律師
相對人即債　國泰世華商業銀行股份有限公司
權人　　　　　　　　000000000000000000000000000000000000
法定代理人　郭明鑑　00000000
代　理　人　吳俊鴻　000000000000000000000000000000000000
相對人即債　聯邦商業銀行股份有限公司
權人　　　　　　　　000000000000000000000000000000000000
0000000000000000000000000000000000000000000000000000000
法定代理人　李憲章　00000000
代　理　人　陳俊嘉　00000000000000000000000000000000000
相對人即債　臺灣中小企業銀行股份有限公司
權人　　　　　　　　000000000000000000000000000000000000
法定代理人　林謙浩　00000000
代　理　人　温珈瑜　000000000000000000000000000000000000
相對人即債　台北富邦商業銀行股份有限公司
權人　　　　　　　　000000000000000000000000000000000000
法定代理人　程耀輝　00000000
　　　　　　　　　　000000000000000000000000
　　　　　　　　　　00000000000000000000000000000000000
相對人即債　合作金庫商業銀行股份有限公司
權人　　　　　　　　00000000000000000000000000000000000
法定代理人　雷仲達　00000000
代　理　人　林俊龍　000000000000000000000000000000000000
相對人即債　萬榮行銷股份有限公司
權人　　　　　　　　00000000000000000000000000000000000
法定代理人　呂豫文　00000000
　　　　　　　　　　000000000000000000000000
　　　　　　　　　　00000000000000000000000000000000000
相對人即債　新光行銷股份有限公司
權人　　　　　　　　00000000000000000000000000000000000
法定代理人　李明新　00000000
代　理　人　鄭穎聰　00000000
相對人即債　中華電信股份有限公司
權人　　　　　　　　000000000000000000000000000000000000
法定代理人　蔡力行　00000000
相對人即債　瑞陞復興一資產管理股份有限公司
權人　　　　　　　　000000000000000000000000000000000000
0000000000000000000000000000000000000000000000000000000
法定代理人　蘇鴻洲　00000000
　　　　　　　　　　000000000000000000000000
　　　　　　　　　　00000000000000000000000000000000000
相對人即債　滙誠第一資產管理股份有限公司
權人　　　　　　　　000000000000000000000000000000000000
法定代理人　莊仲沼　00000000
　　　　　　　　　　000000000000000000000000
　　　　　　　　　　00000000
相對人即債　滙誠第二資產管理股份有限公司
權人　　　　　　　　000000000000000000000000000000000000
法定代理人　莊仲沼　00000000
　　　　　　　　　　000000000000000000000000
　　　　　　　　　　000000000000000000000000000000000000
相對人即債　高雄銀行股份有限公司
權人　　　　　　　　00000000000000000000000000000000000
法定代理人　董瑞斌　00000000
代　理　人　蔣宜珊　000000000000000000000000000000000000
上列聲請人即債務人因消費者債務清理事件聲請免責，本院裁定
如下：
    主  文
聲請人即債務人周黃志仁應予免責。
    理  由
一、本案基礎事實
　　查聲請人於民國109年6月23日聲請清算，經本院以109年度
    消債清字第202號裁定自109年12月9日開始清算程序，嗣因
    財產不敷清償相關債務及費用，本院乃於110年7月23日以10
    9年度司執消債清字第216號裁定終結清算程序確定，而普通
    債權人未同意免責。
二、本件經本院裁定終結清算程序確定，依消費者債務清理條例
    第132條、第133條、第134條之規定，本院應就聲請人是否
    應予免責（即無前開條例第133條、第134條規定之要件）進
    行審理，茲說明如下：
　㈠消債條例第133條前段
　1.本院裁定開始清算程序後，聲請人之財產及所得
　　⑴聲請人的財產
　　　查聲請人名下無財產，亦未領取社會補助、津貼等情，有
      稅務電子閘門財產所得調件明細表、低收入戶/中低收入
      戶/中低老年人生活津貼管理/身障者生活補助/單親家庭
      子女生活教育補助表、勞動部勞工保險局函、勞動部勞動
      力發展署高屏澎東分署函、高雄市政府都市發展局函在卷
      可資認定（見院卷第9-16頁、第46頁、第45頁、第51頁）
      。
　　⑵聲請人之所得
　　　查聲請人自承其以打零工為生，工作內容為工地綁鐵、搬
      運雜物等語，又依聲請人所提出收入明細（見院卷第65-6
      6頁、第58頁）內容，可認自109年12月9日開始清算程序
      起至前開收入明細最後登載月份110年10月止，以月為單
      位計算，聲請人可支配所得總額為175500元（見院卷第67
      頁計算表）。
　2.本院裁定開始清算程序後，聲請人之支出
　　⑴依衛福部社會司公告109、110年度高雄市最低生活費為130
      99元、13341元，依消債條例第64條之2第1項、第2項之規
      定，聲請人、受扶養者之最低生活費用應以前開高雄市每
      月最低生活費用金額1.2倍計算即15719元、16009元做為
      計算基準數額。
　　⑵聲請人最低生活費
　　　查聲請人租屋與母親同住，每月有房租支出及母親扶養費
      1000元等情，業據聲請人陳明在卷（見院卷第65-66頁）
      ；參酌前開說明，聲請人之最低生活費即以前述金額1571
      9元、16009元為計算基準。而聲請人主張每月支出最低生
      活費金額為13500元（見院卷第57頁），基此，自109年12
      月9日開始清算程序起至前開收入明細最後登載月份110年
      10月止，以月為單位計算，聲請人支出最低生活費總額為
      148500元（見院卷第67頁計算表）。
　⑶扶養費部分
　　查聲請人母親張美惠名下無財產，亦未申報所得，其與聲請
    人租屋同住，且未領取社會補助或津貼等情，業據聲請人陳
    明在卷；又聲請人主張其每月支出母親扶養費1000元，該金
    額顯低於前開公告最低生活費1.2倍，應可採認。是以自109
    年12月9日開始清算程序起至前開收入明細最後登載月份110
    年10月止，以月為單位計算，聲請人負擔母親扶養費總額為
    11000元（見院卷第67頁計算表）。
　3.本院裁定開始清算程序後，聲請人之所得餘額
　　依據上開證據，聲請人前開所得總額扣除個人最低生活費、
    母親扶養費各項總額後，尚有餘額16000元（見院卷第67頁
    計算表）。
　㈡消債條例第133條後段
　　聲請人於聲請清算前2年期間，可處分所得總額每月17000元
    ，扣除個人必要生活費15719元、母親扶養費1100元後，尚
    有餘額181元等情，為聲請人所不爭執（見院卷第65頁），
    亦為本院109年度消債清字第202號裁定認定在案，則聲請人
    於聲請清算前2年期間所得餘額為4344元（計算式：181×24=
    4344）；又普通債權人於清算程序中受償總額為22175元乙
    節，亦有109年度司執消債清字第216號裁定、債權表、金額
    分配表、分配結果彙總表、債權人受償金額彙總表在卷可參
    （見院卷第2頁、司執消債清字卷第163-165頁、第160-162
    頁）。則聲請人於本院裁定開始清算程序後，其所得總額扣
    除個人最低生活費總額後雖仍有餘額，但普通債權人受分配
    總額顯高於聲請清算前2年期間之可處分所得餘額，不構成
    消債條例第133條所規定不免責事由。
  ㈢消債條例第134條部分
　　查聲請人無出國紀錄，有入出境查詢表在卷可參（見院卷第
    8頁）；又本院復查無聲請人有消債條例第134條所列其他各
    款應不免責事由，且債權人亦未提出聲請人有何符合消債條
    例第134條各款所規定之事證供本院參酌，故應認聲請人並
    無消債條例第134條所定不免責事由之存在。
三、債權人所提其他意見，尚不影響判斷結果或其意見未臻明確
    ，爰不逐一論列，併予敘明。
四、據上論結，聲請人既經本院裁定終止清算程序確定，復無消
    債條例第133條、第134條所定應不免責事由存在，揆諸首揭
    說明，自應以裁定免除聲請人之債務，基此，本件聲請人聲
    請免責，自應予准許，爰裁定如主文。
中　　華　　民　　國　 111　　年　　1 　　月　　7 　　日
              　　民事庭　　法　官　賴寶合
上為正本係照原本作成
如不服本裁定，應於裁定送達後10日內，以書狀向本院提出抗告
，並繳納抗告費新臺幣1千元
中　　華　　民　　國　 111　　年　　1 　　月　　7 　　日
  　                        書記官　胡美儀